最高法院刑事判決　　　　　　一○○年度台上字第五七七四號
上　訴　人　盧志湘
選任辯護人　張漢榮律師
上列上訴人因違反毒品危害防制條例案件，不服台灣高等法院中
華民國一００年八月九日第二審更審判決（九十九年度上更(二)字
第三一六號，起訴案號：台灣台北地方法院檢察署九十六年度偵
字第八０八三、八三七０、九六００號），提起上訴，本院判決
如下：
    主  文
上訴駁回。
    理  由
按刑事訴訟法第三百七十七條規定，上訴於第三審法院，非以判
決違背法令為理由，不得為之。是提起第三審上訴，應以原判決
違背法令為理由，係屬法定要件。如果上訴理由書狀並未依據卷
內訴訟資料，具體指摘原判決不適用何種法則或如何適用不當，
或所指摘原判決違法情事，顯與法律規定得為第三審上訴理由之
違法情形，不相適合時，均應認其上訴為不合法律上之程式，予
以駁回。本件原判決綜合全部卷證資料，認定上訴人盧志湘有其
事實欄所載之販賣第二級毒品（甲基安非他命）犯行，已敘明所
憑之證據及其認定之理由；對於上訴人辯稱卷附通訊監察內容，
或僅係對方要求幫忙找毒品，或幫忙找小姐，其未販毒云云，為
不足採，亦依調查所得證據予以指駁、說明。因認上訴人犯行明
確，而撤銷第一審關於該部分諭知無罪之判決，改判論處上訴人
如原判決附表（下稱附表）一所示販賣第二級毒品四（均累犯）
罪刑（均量處有期徒刑）。上訴意旨略稱：(一)、卷附附表二通訊
監察譯文之內容，語意不明，且無法得悉交易毒品之種類，原審
遽認該譯文所載代號為毒品交易之暗語，採為上訴人販賣上揭毒
品既遂之論據，採證違法；依據所載上訴人於第一審之供詞，附
表二編號二及四之通訊監察譯文所指其與綽號「毛毛」及「妙玲
」者並未完成交易，原判決論以該部分販賣毒品既遂之罪，有與
卷證資料不符之違法；同附表編號一、三通訊監察譯文之內容，
其未具體供述是否成交，原判決僅以上訴人坦承販賣甲基安非他
命三至五次之供詞，遽認該譯文所指交易已完成，自非適法。(二)
、上訴人所為僅為幫助他人販賣毒品之幫助犯，原判決量刑未為
審酌，有判決不備理由之違誤等語。惟查：(一)、犯罪事實之認定
、證據之取捨及證明力之判斷，俱屬事實審法院之職權，苟其取
捨判斷不違背經驗法則與論理法則，即不能指為違法。原判決已
敘明依憑上訴人於審理時之供述，勾稽相關通訊監察譯文等證據
資料，認定上訴人於本案販賣毒品之時間、對象、毒品之種類、
價格，並以完成交易等情之理由，核與卷附資料相符，所為論斷
，乃原審本諸職權之行使，對調查所得之證據定其取捨，為價值
上之判斷，據以認定上訴人之犯罪事實，無採證違法或與客觀上
之經驗法則與論理法則相違之情形。(二)、刑事訴訟法第一百五十
六條第二項固規定被告或共犯之自白，不得作為有罪判決之唯一
證據，仍應調查其他必要之證據，以察其是否與事實相符。然此
所謂之補強證據，並非以證明犯罪構成要件之全部事實為必要，
倘其得以佐證自白之犯罪非屬虛構，能予保障所自白之真實性即
已足；又得以佐證者雖非直接可以推斷被告之實行犯罪，但以此
項證據與自白綜合判斷，若足以認定犯罪事實者，仍不得謂其非
屬補強證據。原判決已敘明上訴人迭於警詢、偵訊及第一審審理
時供承本件犯罪事實，如何與卷附通訊監察譯文互核相符之理由
，輔以卷內其他證據調查之結果，原判決以該等證據為補強證據
，認定上訴人有附表一編號一至四所示販賣毒品甲基安非他命之
犯罪事實，核與其自白事實相符，並據以認定上訴人所為符合販
賣毒品既遂罪之要件行為，難謂於法有違。(三)、量刑輕重，係屬
事實審法院得依職權自由裁量之事項，苟已以行為人之責任為基
礎，並審酌刑法第五十七條各款所列情狀而未逾越法定刑度，即
不得遽指為違法。上訴人所論處之罪，為法定本刑屬「無期徒刑
或七年以上有期徒刑，得併科新台幣一千萬元以下罰金」之罪，
原判決已於理由內敘明適用相關減刑規定後，如何依刑法第五十
七條之規定審酌上訴人犯罪之一切情狀，而於法定刑度內量處適
當之刑之理由，既未逾越法定刑度，又未濫用權限，無違法可言
。原判決既認定上訴人所為該當販賣第二級毒品之構成要件行為
，未依幫助犯之規定減輕其刑，無理由不備之違法。上訴意旨，
對於原判決究竟如何違背法令，非依卷內資料為具體指摘，猶執
陳詞，對於原判決已為論斷及說明之事項，再為事實之爭辯，並
對原審採證認事之職權行使，任意指摘，難謂已符合首揭法定上
訴要件，其上訴不合法律上之程式，應予駁回。
據上論結，應依刑事訴訟法第三百九十五條前段，判決如主文。
中    華    民    國  一○○  年    十    月   二十   日
                      最高法院刑事第七庭
                          審判長法官  石  木  欽  
                                法官  洪  佳  濱  
                                法官  段  景  榕  
                                法官  洪  兆  隆  
                                法官  施  俊  堯  
本件正本證明與原本無異
                                      書  記  官  
中    華    民    國  一○○  年    十    月  二十六  日
                                                       s